# 请教关于土地使用权的疑问

提问人：YBai 时间：2020-04-26 14:11:00
请教陈老师，或其他同学：
土地使用权什么时候划分为无形资产，什么时候划分为投资性房地产，我目前的理解为：
如果企业取得土地使用权后，如果土地上自行建造厂房或建筑物，且属于自用，那么土地使用权计入无形资产；如果土地上的建筑物进行出租，那么土地使用权计入投资性房地产。
【问题】
土地上的建筑物，有一半的楼层属于自用，有一半的楼层进行出租，那土地使用权是否应该分开计为无形资产+投资性房地产？如果是的话，切分比例的标准应该是什么，是根据自用/出租的使用面积比例进行划分吗？
提前感谢各位的帮助！

回答人：chenyiwei
若土地上的建筑物，有一半的楼层属于自用，有一半的楼层进行出租，则土地使用权应当分开计为无形资产+投资性房地产。分拆的基础可以是两部分的建筑面积比例，或者其他恰当的系数。